臺灣桃園地方法院刑事判決　　　　　　　　　　　　九十一年度易字第一六三號
　　公　訴　人　臺灣桃園地方法院檢察署檢察官
　　被　　　告　甲○○
右列被告因贓物案件，經檢察官提起公訴（九十一年度偵字第九一六五號），本院判
決如左：
    主      文
甲○○收受贓物，累犯，處有期徒刑參月，如易科罰金，以參佰元折算壹日。
    事      實
一、甲○○有下列前案紀錄：
  (一)曾因違反麻醉藥品管理條例案件，於八十年十二月十日經本院以八十年易字第二
    八八０號判處有期徒刑六月，嗣於八十一年一月二十一日確定，並於八十一年二
    月二十七日易科罰金執畢。
  (二)又因妨害兵役條例案件，於八十一年九月間，經本院以八十一年訴字第九八一號
    判處有期徒刑六月，褫奪公權一年，嗣於八十一年十月三日確定。
  (三)嗣前開二項罪刑，於八十二年一月十六日，經本院以八十二年聲字第三號裁定妨
    害兵役六月麻醉六月二罪應執行有期徒刑十一月，褫奪公權一年，嗣經確定，並
    於八十二年十一月十八日送監執行（以其中六月經易科罰金執畢），指揮書執畢
    日期為八十三年四月十七日。
  (四)又因違反槍砲彈藥刀械管制條例案件，於八十三年一月十七日經本院以八十二年
    易字第五九三六號判處有期徒刑四月，嗣於八十三年四月二十七日確定，並於八
    十四年一月二十日易科罰金執畢。
  (五)又因犯妨害自由等罪，於八十四年十月二十一日經本院以八十四年訴字第一二九
    一號判處應執行有期徒刑一年二月，嗣於八十四年十二月七日確定，並於八十五
    年五月二十四日送監執行，指揮書執畢日期為八十六年五月十九日。
  (六)又因違反麻醉藥品管理條例案件，於八十五年六月六日經本院以八十五年易字第
    七三０號判處有期徒刑六月，嗣於八十五年七月二十三日確定，並於八十六年五
    月二十日接續執行，指揮書執畢日期為八十六年十一月五日。
  (七)嗣前開二項刑期接續計算，而於八十六年四月八日縮短刑期假釋出監，應至八十
    六年十月二十四日始行屆滿。
  (八)又因違反檢肅流氓條例案件，於八十八年三月一日經本院以八十七年感裁字第三
    二號裁定交付感訓處分，嗣經抗告，而於八十八年五月十一日經臺灣高院以八十
    八年感抗字第七三號駁回抗告而告確定，並於九十年十一月二十一日經臺灣高院
    以九十年感聲字第一二九號裁定感訓處分免予繼續執行，而於九十年十二月三日
    出監。
二、竟仍不知警惕，於九十一年五月九日凌晨五時許，在桃園縣中壢市芝芭里八鄰芝
    芭六十四號，明知綽號「阿成」之不詳姓名年籍成年男子所持有之車牌號碼五Ａ
    －一二八三號三菱牌ＳＰＡＣＥ  ＧＥＡＲ型箱型休旅車（斯時並無車牌），係
    來路不明之贓物（該車係乙○○所有，於九十一年五月九日上午八時許，在桃園
    縣桃園市○○路及水汴一路口失竊），竟仍向之商借而收受使用，並於同日上午
    十時許，懸掛其三年前向案外人黃榮壽購買現已報廢之車號ＫＯ－二六七二號自
    小客車車牌於該贓車上，作為代步之工具。
三、嗣於九十一年五月十日中午十二時三十分許，甲○○駕駛前開贓車，行經桃園縣
    中壢市五權里拓荒基督教神學院旁產業道路時，經警攔截查獲。
四、案經桃園縣警察局平鎮分局報請臺灣桃園地方法院檢察署檢察官偵查起訴。
    理      由
一、被告之供述及辯解：
  (一)訊據被告甲○○對於右揭時地駕駛原車牌號碼五Ａ－一二八三號三菱牌ＳＰＡＣ
    Ｅ  ＧＥＡＲ型箱型休旅車（斯時係懸掛邱某三年前向案外人黃榮壽購買現已報
    廢之車號ＫＯ－二六七二號自用小客車車牌）為警查獲之事實直承不諱。
  (二)惟否認有何贓物之認識，辯稱：上開箱型休旅係伊向綽號「阿忠」之不詳姓名年
    籍成年男子所借用，不知是他人失竊之物云云。
二、認定犯罪事實所憑之證據及理由：
  (一)經查，原車牌號碼五Ａ－一二八三號三菱牌ＳＰＡＣＥ  ＧＥＡＲ型箱型休旅車
    係乙○○所有，於九十一年五月九日上午八時許，在桃園縣桃園市○○路及水汴
    一路口失竊之情，業據證人乙○○於警訊時指證綦詳，並有車輛竊盜、車牌失竊
    資料各別查詢報表－查詢車輛認可資料及贓物領據各一紙附卷可稽。足徵，上述
    自用小客車確為他人失竊之贓物無訛。
  (二)且被告於本院審理中供承其不知綽號「阿忠」者之姓名年籍資料，並稱：「認識
    半年至十個月，在遊樂場經人介紹，他住九龍村，當時我未向他拿行照，他給我
    的兩支鑰匙，看起來很新，他說他的大牌被警察扣了，不能開車，就借給我一周
    至一月，他會自己來找我，因為該車無牌所以我掛上自己的報廢車車牌」等語。
    則被告向認識不久之該綽號「阿忠」之姓名年籍不詳成年男子借用本件汽車，卻
    竟未向其取得汽車之行車執照，以擔保來源之正當性及備查驗之用，更不知其人
    之住處，則事後其將如何返還？凡此均顯違常情。此外，扣案之鑰匙二支均非原
    廠鑰匙，而係另行仿製之拷貝版本，亦經本院當庭勘驗明確，此有筆錄記載可稽
    ，則該鑰匙既非原廠鑰匙，被告向該綽號「阿成」者收受開車又豈會不覺該車來
    源可疑？凡此諸端，衡之情理，可認其於收受前開車輛之初，主觀上應已明知係
    屬贓物至明。
  (三)綜上，被告所辯不知所收受之汽車係屬贓物云云，無非事後卸責之詞，委無足取
    ，其犯行已可認定。
三、法律適用：
  (一)核被告甲○○所為係犯刑法第三百四十九條第一項之收受贓物罪。
  (二)被告有多次前案紀錄，最近一次係因犯妨害自由等罪，於八十四年十月二十一日
    經本院以八十四年訴字第一二九一號判處應執行有期徒刑一年二月，嗣於八十四
    年十二月七日確定，並於八十五年五月二十四日送監執行，指揮書執畢日期為八
    十六年五月十九日；及又因違反麻醉藥品管理條例案件，於八十五年六月六日經
    本院以八十五年易字第七三０號判處有期徒刑六月，嗣於八十五年七月二十三日
    確定，並於八十六年五月二十日接續執行，指揮書執畢日期為八十六年十一月五
    日；嗣前開二項刑期接續計算，而於八十六年四月八日縮短刑期假釋出監，至八
    十六年十月二十四日未被撤銷假釋而視為執行完畢，此有台灣桃園地方法院檢察
    署刑案資料查註紀錄表及台灣高等法院被告全國前案紀錄表各乙件存卷可按，其
    於刑之執行完畢後五年內再犯本件有期徒刑以上之罪，為累犯，應依法加重其刑
    。
四、科刑及其審酌事項：
    爰審酌被告素行不良，其犯罪之動機、目的均單純，手段平和，加以智識程度不
    高，且收受之贓物為西元二千年份尚屬嶄新之大型休旅車，價值不菲，及其使用
    期間雖僅三日，惟認所生危害程度難謂輕淺，及事後否認犯罪態度不佳，並無悔
    意等一切情狀，量處如主文所示之刑，並諭知諭科罰金之折算標準。
據上論斷，應依刑事訴訟法第二百九十九條第一項前段，刑法第三百四十九條第一項
、第四十七條、第四十一條第一項前段，罰金罰鍰提高標準條例第一條前段、第二條
，判決如主文。
本案經檢察官吳廣莉到庭執行職務。
中      華      民國    九十一    年      九      月      十      日
                                臺灣桃園地方法院刑事第五庭
                                  法      官    江  德  民
右正本證明與原本無異。
如不服本判決，應於判決送達後十日內，向本院提出上訴狀。
                                  法院書記官    常  毓  生
中      華      民      國    九十一    年      九      月      十      日
附錄論罪科刑依據之法條：
刑法第三百四十九條第一項
收受贓物者，處三年以下有期徒刑、拘役或五百元以下罰金。
